Inventaris van het archief van de Koninklijke Nederlandse Voetbalbond (KNVB), 1889-1996 (1997)
Nationaal Archief, Den Haag
- ARCHIEVEN VAN ENKELE AFDELINGEN VAN DE KNVB
  - AFDELING AMSTERDAM EN HAAR VOORGANGER, 1913-1995, XI
    - STUKKEN VAN ALGEMENE AARD, 1
      - NOTULEN, 1.1
        - NOTULEN VAN BESTUURSVERGADERINGEN, 1.1.2
          - Communiqués, resumés van de besprekingen van het Dagelijks Bestuur van de KNVB, Afdeling Amsterdam, 1969-1996; 4735-4760; 23 pakken, 3 omslagen
            Vanaf 21 januari 1985 met advieslijsten inzake de vergaderstukken als bijlagen.
            In inv.nr. 4757 een verslag van het Dagelijks Bestuur met de Afgevaardigden van de Afdelingen Amsterdam en Haarlem van 18 januari 1993.
            - 1969 januari 2-1969 november 6, nrs 14-21, nrs 1-6, 4735; 1 omslag
            - 1970 november 6-1971 juli 7, nrs 9-53, 4736; 1 omslag
            - 1971 juli 22-1972 juni 29, 4737
            - 1972 juli 4-1973 juni 19, 4738
            - 1973 juli 6-1975 juni 24, 4739
            - 1975 juli 1-1976 juli 27, 4740
            - 1976 augustus 2-1977 juni 28, 4741
            - 1977 juli 5-1978 juni 27, 4742
            - 1978 juli 4-1979 mei 29, nrs 1-45, 4743
            - 1979 juni 6-1980 juli 1, nrs 46-94, 4744
            - 1980 juli 15-1981 juni 30, nrs 95-117; nrs 1-22, 4745
            - 1981 juli 14-1982 juni 29, 4746
            - 1982 juli 6-1983 juni 28, 4747
            - 1983 juli 5-1984 juni 26, 4748
            - 1984 juli 10-1985 juni 25, 4749
            - 1985 juli 2-1986 juli 1, 4750
            - 1986 juli 7-1987 juni 30, 4751
            - 1987 juli 6-1988 juni 28, 4752
            - 1988 juli 5-1989 juni 27, 4753
            - 1989 juli 3-1990 ju1i 24, 4754
            - 1990 juli 31-1991 juni 25, 4755
            - 1991 juli 2-1992 juni 30, 4756
            - 1992 juli 7-1993 juni 29, 4757
            - 1993 juli 5-1994 juni 28, 4758
            - 1994 juli 5-1995 juni 27, 4759
            - 1995 juli 4-1996 juni 24, 4760; 1 omslag
          - Communiqués van de bijeenkomsten van het Dagelijks Bestuur van de Stichting "Financiëring Bouw Sportaccommodaties", met bijlagen, 1976-1996; 4761-4780; 20 omslagen
            Het Dagelijks Bestuur van de SFBA bestond uit dezelfde leden als het Dagelijks Bestuur.
            De communiqués verschenen altijd de dag na de vergadering. Bij de datering is uitgegaan van de data waarop de communiqués uitkwamen.
            Voor de nummering werden de kalenderjaren aangehouden, maar er was geordend op jaar van voetbalseizoen.
            Van 1981 begint elk jaar met een nieuwe nummering. Deze methode werd in 1994 hervat. Vanaf 1989 tot en met 1990 bestrijkt de nummering twee jaar. Vanaf 1991 tot en met 1993 bestrijkt de nummering drie jaar.
            - 1976 november 16-1977 juni 21, nrs 1-29, 4761
            - 1977 juli 12-1978 juli 4, nrs 1-25, 4762
            - 1978 juli 9-1979 juni 26, nrs 26-58, 4763
            - 1979 juli 3-1980 juni 24, nrs 59-94, 4764
            - 1980 augustus 5-1981 juni 23, nrs 96-109; nrs 1-15, 4765
            - 1981 juli 14-1982 juni 28, nrs 16-29, nrs 1-11, 4766
            - 1982 augustus 3-1983 juni 7, nrs 12-27, nrs 1-18, 4767
            - 1983 juli 5-1984 juni 13, nrs 19-35, nrs 1-8, 4768
            - 1984 augustus 7-1985 maart 5, nrs 9-19, nrs 1-4, 4769
            - 1985 juli 2-1986 juni 31, nrs 5-16, nrs 1-9, 4770
            - 1986 juli 14-1987 juni 30, nrs 10-15, nrs 1-11, 4771
            - 1987 juli 28-1988 mei 31, nrs 12-22, nrs 1-10, 4772
            - 1988 juli 25-1989 juni 27, nrs 11-23, nrs 1-7, 4773
            - 1989 juli 25-1990 februari 13, nrs 8-16, 4774
            - 1990 oktober 2-1991 juni 18, nrs 17-20, nrs 1-9, 4775
            - 1991 juli 30-1992 juni, nrs 10-26, 4776
            - 1992 november 10-1993 juni 28, nrs 27-31, 4777
            - 1993 juli 20-1994 juni 20, nrs 32-37, nrs 1-5, 4778
            - 1994 juli 5-1995 februari 28, nrs 7-11, nrs 1-3, 4779
            - 1995 juli 18-1996 april 25, nrs 4-5, nrs 1-4, 4780
        - NOTULEN VAN VERGADERINGEN MET DE LEDEN, 1.1.2
          - Notulen van de Jaarlijkse Algemene Vergadering van de Amsterdamsche Voetbalbond, vanaf 1940 van de NVB, afdeling Amsterdam, vanaf 1946 de KNVB, afdeling Amsterdam, 1919-1927, 1934-1939, 1945-1951, 1953-1958, 1966-1995; 4781-4844; 55 omslagen, 6 pakken, 3 stukken
            Op de volgende data werd een buitengewone algemene vergadering gehouden: 8 oktober en 12 november 1921; 10 april 1930; 13 april 1931; 23 januari 1933; 5 februari en 17 oktober 1934; 9 mei 1938 en 9 maart 1993.
            Vanaf 1966 meestal met presentielijsten, stemlijsten en verslagen van de Financiële Commissie.
            Vanaf 1977 werd er een voorjaars-en een najaarsvergadering gehouden. De notulen van de desbetreffende vergaderingen zijn te vinden bij de daarop volgende voorjaars-c.q. najaarsvergadering, waarin deze werden goedgekeurd.
            - 1919 oktober 11, 4781; 1 stuk
            - 1920 oktober 29, 4782
            - 1921 juli 21, oktober 8 en november 12, 4783; 1 pak
              Van de vergaderingen van 1921 een stenografisch verslag.
            - 1922 juli 1 en z.d., 4784
            - 1923 februari 20, 4785
            - 1924 juli 5, 4786
            - 1925 juli 4, 4787
            - 1926 juli 3, 4788
              Hiervan ook een verkort gedrukt verslag.
            - 1927 juli 9, 4789
            - 1928 maart 26 en juli 5, 4790
            - 1929 mei 2, 4791
            - 1930 april 10 en augustus 16, 4792
            - 1931 april 13, juli 27 en augustus 24, 4793
            - 1932 augustus 22, 4794
            - 1933 januari 23 en augustus 26, 4795
            - 1934 februari 5, augustus 15 en oktober 17, 4796
            - 1935 augustus 26, 4797
            - 1936 augustus 24, 4798
            - 1937 augustus 23, 4799
            - 1938 mei 9 en augustus 29, 4800
            - 1939 augustus 23, 4801
            - 1945 november 17, 4802
            - 1946 september 14, 4803
            - 1947 augustus 16, 4804
            - 1948 september 16, 4805
            - 1949 september 1, 4806
            - 1950 augustus 29, 4807
            - 1951 augustus 30, 4808; 1 stuk
              Van 1951 is alleen de agenda aanwezig.
            - 1953 september 10, 4809
            - 1954 september 9, 4810
            - 1955 september 5, 4811
            - 1956 augustus 30, 4812
            - 1957 september 17, 4813
            - 1958 september 16, 4814; 1 stuk
              Van 1958 is alleen de agenda aanwezig.
            - 1966 september 15, 4815
            - 1967 september 14, 4816
            - 1968 september 14, 4817
            - 1969 oktober 9, 4818
            - 1970 oktober 13, 4819
            - 1971 september 21, 4820
            - 1972 oktober 5, 4821
            - 1973 oktober 4, 4822
            - 1974 oktober 10, 4823
            - 1975 oktober 29, 4824
            - 1976 april 20 en november 11, 4825
            - 1977 april 21 en oktober 25, 4826
            - 1978 april 20 en oktober 24, 4827
            - 1979 april 17 en oktober 30, 4828
            - 1980 april 29 en november 4, 4829; 1 pak
            - 1981 april 28 en oktober 27, 4830
            - 1982 april 29 en november 2, 4831
            - 1983 april 26 en oktober 27, 4832
            - 1984 mei 3 en november 6, 4833
            - 1985 april 23 en november 5, 4834
            - 1986 april 22 en november 6, 4835
            - 1987 mei 7 en november 5, 4836
            - 1988 mei 10 en november 8, 4837
            - 1989 mei 9 en november 8, 4838
            - 1990 mei 3 en november 6, 4839
            - 1991 mei 2 en november 5, 4840; 1 pak
            - 1992 mei 8 en november 5, 4841
            - 1993 maart 9, mei 6 en november 9, 4842; 1 pak
            - 1994 mei 10 en november 10, 4843; 1 pak
            - 1995 mei 11 en november 9, 4844; 1 pak
          - Notulen van de Algemene Voorjaars-en Najaarsvergaderingen Zaalvoetbal van de Amsterdamsche Voetbalbond, 1979-1981; 4845-4847; 3 omslagen
            - 1979 april 12 en oktober 25, 4845
            - 1980 april 17 en oktober 20, 4846
            - 1981 april 21, 4847
      - JAARVERSLAGEN, 1.2
        - Jaarverslagen van de KNVB, afdeling Amsterdam, 1973, 1983, 1989, 1991-1995; 3910-3915, 4848-4849; 8 delen
          - 1972/1973, 3910
          - 1982/1983, 4848
          - 1988/1989, 3911
          - 1990/1991, 3912
          - 1991/1992, 3913
          - 1992/1993, 3914
          - 1993/1994, 3915
          - 1994/1995, 4849
    - STUKKEN BETREFFENDE BIJZONDERE ONDERWERPEN, 2
      - Amsterdams Voetbal. Officieel orgaan van de Koninklijke Nederlandsche Voetbalbond afdeling Amsterdam van de seizoenen 1968/1969 tot en met 1994/1995, 1968-1996; div.nrs.; 25 pakken
        - 1968/1969, nrs. 1-43, 4463
        - 1969/1970, nrs. 1-46, 4464
        - 1970/1971, nrs. 1-33, 35-43, 4465
        - 1974/1975, nrs. 11-44, 4466
        - 1975/1976, nrs. 1-43, 4467
        - 1976/1977, nrs. 2-4, 6-44, 4468
        - 1977/1978, nrs. 1-42, 4469
        - 1978/1979, nrs. 1-43, 4470
        - 1979/1980, nrs. 1-44, 4471
        - 1980/1981, nrs. 1-42, 4472
        - 1981/1982, nrs. 1-13, 15-43, 4473
        - 1982/1983, nrs. 1-43, 4474
        - 1983/1984, nrs. 1-32, 34-43, 4475
        - 1984/1985, nrs. 1-42, 4476
        - 1985/1986, nrs. 1-5, 7-15, 17-30, 32-36, 38-42, 4477
        - 1986/1987, nrs. 1-41, 4478
        - 1987/1988, nrs. 2-12, 14-41, 4479
        - 1988/1989, nrs. 1-40, 4454
        - 1989/1990, nrs. 1-26, 4455
        - 1990/1991, nrs. 1-22, 4456
        - 1991/1992, nrs. 1-21, 4457
        - 1992/1993, nrs. 1-21, 4458
        - 1993/1994, nrs. 1-21, 4459
        - 1994/1995 nrs. 1-18, 4460
        - 1995/1996 nrs. 1-20, 4850
      - Amsterdams Voetbal. Officieel orgaan van de koninklijke nederlandsche voetbalbond afdeling Amsterdam, Bewaarnummers voor de seizoenjaren 1991/1992 tot en met 1993/1994, 1991-1993; 4461-4462, 4480; 2 katernen
        - 1991/1992, 4461
        - 1992/1993, 4462
        - 1993/1994, 4480
      - Adresboeken van de KNVB, afdeling Amsterdam, 1992-1993, 1995; 3916-3918; 3 delen
        - 1992/1993, 3916
        - 1993/1994, 3917
        - 1995-1996, 3918
      - Informatieboekje van de KNVB, afdeling Amsterdam, 1993; 3919; 1 deel
      - Reactie van het afdelingsbestuur Amsterdam op een door H.H. van der Burg opgesteld onderzoeksrapport ('Met de blik op de toekomst gericht') naar beleidsmatige vraagstukken op verenigingsniveau binnen de afdeling Amsterdam., 1994; 4886; 1 katern
    - DOCUMENTATIE, 3
      - Zo moet ik voetballen. Bewerkt door Tom van Beers met een voorwoord van Karel Lotsy en enige opmerkingen over de spelregels van Karel van der Meer, uitgave van en in samenwerking met de KNVB, afdeling Amsterdam, [1950]; ---; 1 katern
        Zie inventarisnr. 3931.
    - GEDEPONEERD ARCHIEF, 4
      - Notulen van de bestuursvergaderingen van de voetbalvereniging Heemskerk-Rodi-Vrienden Combinatie (H.R.V.C.), 1970-1973; 4851; 1 omslag
      - Jaarverslagen van de secretaris van H.R.V.C., 1970, 1972; 4852-4853; 5 stukken
        - 1970, 4852
        - 1972, 4853; 1 stuk
  - AFDELING HAARLEM EN HAAR VOORGANGER, 1899-1996, XII
    Opgericht op 23 oktober 1899. Erkend door de NVB op 8 februari 1900.
    - STUKKEN VAN ALGEMENE AARD, 1
      - NOTULEN, 1.1
        - NOTULEN VAN BESTUURS- (EN LEDEN)VERGADERINGEN, 1.1.1
          - Notulen van de bestuurs- en van de jaarlijkse (buitengewone) algemene vergaderingen van de Haarlemsche Voetbalbond, vanaf 1940 van de NVB, onderafdeling Haarlem, vanaf 1945 van de KNVB, afdeling Haarlem, 1899-1925, 1929-1939, 1943-1955; 2726-2729; 4 delen
            - 1899 oktober-1908 januari, 2726
              In slechte staat verkerend; ligt uit de band.
            - 1908 februari-1914 november 7 (bestuursvergadering), 2727
            - 1914 oktober 24 (buitengewone algemene vergadering)-1923 oktober, 2728
            - 1923 november-1925 september 3, 1929-1939, 1943-1955, 2729
              Vanaf 1925 slechts de notulen van de algemene vergaderingen.
          - Notulen van de bestuursvergaderingen van de Haarlemsche Voetbalbond, vanaf 1940 van de NVB, (onder-)afdeling Haarlem, vanaf 1945 van de KNVB, afdeling Haarlem, 1925-1994; 2730-2739, 4205-4208; 14 delen
            - 1925 september 10-1929 september 6, 2730
            - 1929 september 27-1932 november, 2731
            - 1932 december-1936 juni 12, 2732
            - 1936 juni 26-1938 juni 24, 2733
            - 1938 augustus - 1940 augustus 12, 2734
            - 1940 augustus 20 - 1947 oktober, 2735
            - 1947 december - 1957 juni, 2736
            - 1957 augustus - 1960 november, 2737
            - 1960 december - 1965 februari, 2738
            - 1965 maart - 1969 mei 20, 2739
            - 1969 juni - 1980 juni, 4205
            - 1980 augustus- 1984 december, 4206
            - 1985 januari - 1989 oktober, 4207
            - 1989 november - 1994 juli, 4208
          - Agenda's van de bestuursvergaderingen van de NVB, afdeling Haarlem, vanaf 1945 van de KNVB, afdeling Haarlem, 1943-1945, 1958-1964, 1967-1969; 2740; 1 omslag
        - NOTULEN VAN VERGADERINGEN MET DE LEDEN, 1.1.2
          - Notulen van de jaarlijkse (buitengewone) algemene vergaderingen van de Haarlemsche Voetbalbond, vanaf 1940 van de NVB, onderafdeling Haarlem, vanaf 1945 van de KNVB, afdeling Haarlem, 1929, 1934, 1938, 1945, 1948, 1953, 1958-1960, 1966, 1970-1973; 2741; 1 omslag
          - Agenda's en presentielijsten van de jaarlijkse algemene vergaderingen, de buitengewone algemene vergaderingen en een contactavond; met bijlagen, 1922, 1926-1931, 1935-1939, 1942-1945, 1949-1959; 2742; 1 omslag
      - INGEKOMEN EN MINUTEN VAN UITGAANDE STUKKEN, 1.2
        - Correspondentie van de Haarlemsche Voetbalbond, vanaf 1940 van de NVB, (onder-)afdeling Haarlem, vanaf 1945 van de KNVB, afdeling Haarlem, 1899-1906, 1908-1912, 1918-1949; 2743-2753; 11 omslagen
          - 1899-1901, 2743
          - 1902, 2744
          - 1903, 2745
          - 1904, 2746
          - 1905, 2747
          - 1906, 2748
          - 1908-1909, 2749
          - 1910, 2750
          - 1911, 2751
          - 1912, 2752
          - 1918, 1921, 1925, 1940, 1946-1947, 1949, 2753
      - JAARVERSLAGEN, 1.3
        - Jaarverslagen van de Haarlemsche Voetbalbond over de seizoenen 1899/1900, 1920/1921, 1921/1922-1924/1925, 1900-1921, 2754, 4209-4211; 2 delen, 1 omslagen
          - 1899/1900 - 1920/1921; met bijlagen, 2754; 1 omslag
          - 1921/1922 - 1923/1924, 4209
          - 1924/1925, 4210
          - 1939/1940, 4211; 1 omslag
            Hieronder bevinden zich ook de financiële stukken.
        - Jaarverslagen van de N.V.B., afdeling Haarlem, en van K.N.V.B., afdeling Haarlem, over de seizoenen 1940/1941-1945/1946, 1947/1948-1949/1950, 1951/1952-1993/1994, 1941-1946, 1948-1950, 1952-1994; 2755-2761, 4212-4255; 7 omslagen, 44 delen
          Bij de inv.nrs. (1940/1941, 1942/1943, 1944/1945-1945/1946 bevinden zich ook financiële stukken.
          - 1940/1941, 4212; 1 omslag
          - 1941/1942, 4213; 1 omslag
          - 1942/1943, 4214; 1 omslag
          - 1943/1944, 4215; 1 omslag
          - 1944/1945, 4216; 1 omslag
          - 1945/1946, 4217; 1 omslag
          - 1947/1948, 4218; 1 omslag
          - 1948/1949, 4219
          - 1949/1950, 4220
          - 1951/1952, 4221
          - 1952/1953, 4222
          - 1953/1954, 4223
          - 1954/1955, 4224
          - 1955/1956, 4225
          - 1956/1957, 4226
          - 1957/1958, 4227
          - 1958/1959, 4228
          - 1959/1960, 4229
          - 1960/1961, 4230
          - 1961/1962, 4231
          - 1962/1963, 4232
          - 1963/1964, 4233
          - 1964/1965, 4234
          - 1965/1966, 4235
          - 1966/1967, 4236
          - 1967/1968, 4237
          - 1968/1969, 4238
          - 1969/1970, 4239
          - 1970/1971, 4240
          - 1971/1972, 4241
          - 1972/1973, 4242
          - 1973/1974, 4243
          - 1974/1975, 4244
          - 1975/1976, 4245
          - 1976/1977, 4246
          - 1977/1978, 4247
          - 1978/1979, 4248
          - 1979/1980, 4249
          - 1980/1981, 4250
          - 1981/1982, 4251
          - 1982/1983, 2755
          - 1983/1984, 2756
          - 1984/1985, 4252
          - 1985/1986, 4253
          - 1986/1987, 4254
          - 1987/1988, 4255
          - 1988/1989, 2757
          - 1990/1991, 2758
          - 1991/1992, 2759
          - 1992/1993, 2760
          - 1993/1994, 2761
    - STUKKEN BETREFFENDE BIJZONDERE ONDERWERPEN, 2
      - ORGANISATIE, 2.1
        - STATUTEN EN HUISHOUDELIJK REGLEMENT, 2.1.1
          - Huishoudelijke reglementen van de Haarlemsche Voetbalbond, 1902, 1912; 2762-2763; 2 katernen
            - 1902, 2762
            - 1912, 2763
          - Statuten van de Haarlemsche Voetbalbond; met bijvoegsel tot de Nederlandsche Staatscourant van 3 december 1914, nr 284 en aanbiedingsbrief van het Ministerie van Justitie, 2764; 3 stukken
          - Nota met voorstellen tot wijziging van het huishoudelijk reglement van de Haarlemsche Voetbalbond, 1930; 2765; 1 stuk
          - Koninklijk Besluit tot wijziging van het huishoudelijk reglement van de Haarlemsche Voetbalbond; met bijvoegsel tot de Nederlandsche Staatscourant van 10 en 11 november 1933, nr. 220 en aanbiedingsbrief van het Ministerie van Justitie, 2766; 4 stukken
          - Notitie inzake voorstellen tot wijziging van het huishoudelijk reglement van de Haarlemsche Voetbalbond, [1950]; 2767; 1 stuk
        - BESTUURSLEDEN, 2.1.2
          - Machtigingen voor bestuursleden van de aangesloten voetbalverenigingen voor de afvaardiging naar de algemene jaarvergaderingen, 1911; 2768; 1 omslag
          - Receptiealbum van de Haarlemsche Voetbalbond ter gelegenheid van het vijf en twintig jarig jubileum van het bestuurslid A. van der Aart, 1946; 2769; 1 deel
          - Staten van dienst van bondsfunctionarissen, met bijlagen, 1959-1960, 1962, 1969, 1974, z.d.; 2770; 1 pak
          - Condoleancebrieven naar aanleiding van het overlijden van voorzitter H.W. van Turnhout, 1971; 2771; 1 omslag
        - EIGENDOMMEN, 2.1.3
          - Huurcontracten tussen E.J. Brüggeman, makelaar, en de Haarlemsche Voetbalbond van een herenhuis aan de Duvenvoordestraat 62 in Haarlem, 1928, 1934; 2772; 2 stukken
          - Brief van de gemeente Haarlem betreffende de vordering ten behoeve van de Duitse Wehrmacht van het sportterrein met kleedhuisjes aan de Vergierdeweg/ Slaperdijk, 1944; 2773; 1 stuk
          - Stukken betreffende de voorbereidende besprekingen over nieuwbouw van een bondsgebouw alsmede betreffende de bouw en aankoop van het bondsgebouw te Velsen; met tekeningen, 1971, 1976-1980; 2774; 1 pak
        - TOETREDING TOT DE NEDERLANDSCHE VOETBALBOND, 2.1.4
          - Stukken betreffende de opheffing van de Haarlemsche Voetbalbond en de opname in de afdeling Haarlem in de Nederlandsche Voetbalbond, 1940; 2775; 1 omslag
        - FINANCIËN, 2.1.5
          - Begrotingen en winst- en verliesrekeningen van de Haarlemsche Voetbalbond, vanaf 1940 van de NVB, onderafdeling Haarlem, vanaf 1945 van de KNVB, afdeling Haarlem; met bijlagen, 1928-1962; 2776; 1 omslag
          - Reglement van het Spaarfonds ten bate van het personeel van de Nederlandschen Voetbalbond; met begeleidend schrijven, 1944; 2777; 1 omslag
          - Accountantsrapporten betreffende de controle van de financiële administratie van de KNVB, afdeling Haarlem over de boekjaren 1961/1962 - 1969/1970, 1963-1970; 2778; 1 omslag
          - Stukken betreffende schuld van aangesloten verenigingen aan de afdeling Haarlem en het inschakelen van het incassobureau, 1992-1995; 2779; 1 omslag
        - JUBILEA EN HISTORISCHE OVERZICHTEN, 2.1.6
          - Foto's van feestavonden, uitstapjes, jubilea en andere gebeurtenissen van de Haarlemsche Voetbalbond, vanaf 1940 van de NVB, (onder-)afdeling Haarlem, vanaf 1945 van de KNVB, afdeling Haarlem, 1929-[1980]; 2780; 1 omslag
          - Stukken betreffende de organisatie en viering van de jubileumvieringen, 1924, 1939, 1949, 1959, 1974, 1989; 2781-2790; 5 omslagen, 4 pakken, 2 stukken
            Bij inv.nr 2789 bevinden zich de mouwemblemen van alle landelijke afdelingen van de KNVB, herendas en damesshawltje van de afdeling Haarlem en een door de ABN-AMRO bank aangeboden herdenkingspenning.
            - 1924: 25-jarig bestaan, 2781
            - 1939L: 40-jarig bestaan, 2782
            - 1949: 50-jarig bestaan, 2783
            - 1959: 60-jarig bestaan, 2784
            - 1974: 75-jarig bestaan; correspondentie, 2785; 1 pak
              Alfabetisch geordend op onderwerp
            - 1974: 75-jarig bestaan; notulen van de jubileumcommissie, 2786
            - 1989: 90-jarig bestaan; programmabladen, 2787; 2 stukken
            - 1989: 90-jarig bestaan; verslagen jubileumcommissie, financiën, draaiboek, jubileumgeschenk, drieluik, 2788; 1 pak
            - 1989: 90-jarig bestaan; receptie, exposities, 4 landen toernooi, bijeenkomst met afdelingsofficials, 2789; 1 pak
            - 1989: 90-jarig bestaan; sluitingsdag Zwaluwen Jeugd Actie met toernooi zaal- en veldvoetbal, jubileumkrant, symposium, 2790; 1 pak
          - Feestuitgave tevens programma ter gelegenheid van het 25-jarig bestaan van den Haarlemschen Voetbalbond, 1899-1924, waarin ook veel historische gegevens zijn opgenomen, 2791; 1 deel
          - Bij het Gouden Jubilé van de Haarlemsche Voetbal Bond, thans KNVB, afdeling Haarlem, 1899 - 23 oktober - 1949, programma van de feestelijkheden georganiseerd ter gelegenheid van het 50-jarig bestaan, 2792; 1 deel
          - Receptiealbum van de KNVB, afdeling Haarlem ter gelegenheid van het 75-jarig bestaan van de afdeling, 1964; 2793; 1 deel
          - 75 jaar KNVB, afdeling Haarlem, gedenkboek; met "jubileum-gegevens", 1974; 2794; 1 deel, 1 stuk
      - TAAKUITVOERING, 2.2
        - LEDENADMINISTRATIE, 2.2.1
          - Ledenlijsten van bij de bond aangesloten verenigingen; met lijsten van de clubkostuums en van de aantallen leden, 1899, 1900, z.d.; 2795; 1 omslag
          - Ingekomen statuten en huishoudelijke reglementen van aangesloten verenigingen; met begeleidende brieven en bijlagen, 1921-1949, 1972; 2796; 1 omslag
          - Ingekomen programma's van feestavonden, georganiseerd door de Haarlemsche Footbal Club V.O.C. alsmede door H.F.C. "Damiaten", 1932, 1938; 2797; 2 stukken
          - Correspondentie betreffende de toelating, naamsverandering en opheffing van aangesloten veld- en zaalvoetbalverenigingen, 1978-1996; 2798-2801; 3 pakken, 1 omslag
            De verenigingsnummers zijn terug te vinden in de adresboeken.
            - 1979-1995, verenigingsnummers 74 - 255, 2798
            - 1979-1996, verenigingsnummers 258 - 369, 2799
            - 1980-1995, verenigingsnummers 371 - 450, 2800
            - 1978-1979, 1986-1987, ongenummerd, 2801; 1 omslag
        - WEDSTRIJDEN, 2.2.2
          - Foto's van wedstrijdelftallen over de voetbalseizoenen 1898/1899-1964/1965, 1898-1965; 2802; 1 omslag
          - Foto's van wedstrijdmomenten en andere gebeurtenissen op en bij het voetbalveld over de voetbalseizoenen 1902/1903-1968/1969, 1902-1968; 2803; 1 omslag
          - Reglement van de jaarlijkse wedstrijden tussen de bondselftallen van de Haarlemsche Voetbalbond en de Leidsche Voetbalbond, [1930]; 2804; 1 stuk
          - Fotoalbum met foto's van elftallen en niet nader omschreven gebeurtenissen, met losliggende foto's, [1935]; 2805; 1 deel
          - Fotoalbum met foto's van bestuurscommissies, kampioenselftallen van de seizoenen 1936/1937 - 1938/1939 en van niet nader beschreven gelegenheden, 1937-1939; 2806; 1 deel
            Sommige foto's liggen los.
          - Programma's en toegangsbewijzen van de Haarlemse sportweken, 1939, 1948; 2807; 1 omslag
          - Stukken afkomstig van de Commissie Zomeravond Voetbal, ingesteld door de KNVB, afdeling Haarlem, 1951, z.d.; 2808; 1 omslag